【裁判字號】    92,訴,191
【裁判日期】    920424
【裁判案由】    毒品危害防制條例
【裁判全文】
臺灣嘉義地方法院刑事判決                          九十二年度訴字第一九一號
    公  訴  人  臺灣嘉義地方法院檢察署檢察官
    被      告  甲○○
右列被告因違反毒品危害防制條例案件，經檢察官提起公訴（九十二年度毒偵字第二
○二號），本院判決如左：
    主  文
甲○○連續施用第一級毒品，累犯，處有期徒刑拾月。扣案之第一級毒品海洛因壹包
（淨重零點壹公克），沒收銷燬之；前開毒品外包裝壹個（重零點貳貳公克）沒收；
又連續施用第二級毒品，累犯，處有期徒刑伍月；應執行有期徒刑壹年貳月，扣案之
第一級毒品海洛因壹包（淨重零點壹公克），沒收銷燬之；前開毒品外包裝壹個（重
零點貳貳公克）沒收。
    事  實
一、甲○○前於民國八十四年間因犯搶奪罪，經臺灣雲林地方法院於八十五年三月二
    十五日以八十四年度訴字第二○八號判決判處有期徒刑二年六月確定，而於八十
    七年五月二日縮短刑期假釋並交付保護管束；又於八十八年間犯傷害罪，經臺灣
    雲林地方法院於八十八年八月十日以八十八年度易字第六九七號判決判處有期徒
    刑四月確定，並撤銷上開假釋，執行殘刑一年二月十二日；復於八十八年間違反
    毒品危害防制條例案件，經臺灣雲林地方法院於八十八年十二月二十八日以八十
    八年度訴字第二九七號判決分別就施用第一級毒品及第二級毒品判處有期徒刑十
    月及五月，並定應執行有期徒刑一年確定，與上開傷害罪所處有期徒刑四月，定
    應執行有期徒刑一年三月，於九十一年五月二十一日縮短刑期執行完畢。詎仍不
    知悔改，於八十七年間，因施用毒品案件，經臺灣雲林地方法院以八十七年度毒
    聲字第三一號裁定送觀察、勒戒後，因認無繼續施用毒品之傾向，經臺灣雲林地
    方法院檢察署檢察官於八十七年七月九日以八十七年度偵字第二八五一號為不起
    訴處分確定後（第一犯）；復因連續施用第一級毒品海洛因及第二級毒品安非他
    命案件，經臺灣雲林地方法院以八十八年度毒聲字第七二一號裁定送觀察、勒戒
    後，認有繼續施用毒品之傾向，經臺灣雲林地方法院以八十八年度毒聲字第八五
    三號裁定令入戒治處所施以強制戒治一年，並由臺灣雲林地方法院檢察署檢察官
    提起公訴，嗣經臺灣雲林地方法院於八十八年十二月二十八日以八十八年度訴字
    第二九七號判決判處應執行有期徒刑一年確定（第二犯）。詎復萌生施用第一級
    毒品海洛因及第二級毒品安非他命之概括犯意，於九十一年八、九月間某日起至
    同年十一月十七日中午十二時許止，在雲林縣古坑鄉桂林村三鄰桂林三五號住處
    房間內等處，連續以第一級毒品摻入香煙點燃而施用第一級毒品海洛因及將第二
    級毒品放入玻璃球內燒烤而施用第二級毒品安非他命多次。嗣於同年十一月十八
    日上午九時許，為警在雲林縣斗南鎮○○路查獲，並扣得其所有供施用之第一級
    毒品海洛因一包（淨重○、一公克），及其所有供施用第一級毒品海洛因所用之
    前開毒品外包裝一個（重○、二二公克）。
二、案經雲林縣警察局斗南分局報請臺灣雲林地方法院檢察署呈請臺灣高等法院臺南
    分院檢察署檢察長核轉臺灣嘉義地方法院檢察署檢察官偵查起訴。
    理  由
一、訊據被告甲○○對於右揭事實均自白不諱，而被告之尿液經送雲林縣衛生局檢驗
    結果，嗎啡及甲基安非他命確均呈陽性反應，此有該局所出具之煙毒尿液檢驗成
    績書、送檢驗真實姓名對照表各一紙在卷可稽（見臺灣雲林地方法院檢察署九十
一年度毒偵字第一一八一號卷第三三、三四頁），復有其所有之第一級毒品海洛
    因一包（淨重○、一○公克），及其所有供施用第一級毒品海洛因所用之前開毒
    品外包裝一個（重○、二二公克）扣案可資佐證；且上開第一級毒品海洛因，經
    送請法務部調查局鑑定，其檢驗結果認送驗白粉含有第一級第６項毒品海洛因成
    分，淨重○、一○公克，包裝重○、二二公克，亦有法務部調查局九十二年一月
    十日所出具之調科壹字第１６０００１９０８號鑑定通知書一紙附卷可憑（見上
    開偵卷第二八頁），堪認被告上開自白為真實，足以採信。末查，被告前因施用
    毒品案件，經臺灣雲林地方法院以八十七年度毒聲字第三一號裁定送觀察、勒戒
    後，因認無繼續施用毒品之傾向，經臺灣雲林地方法院檢察署檢察官於八十七年
    七月九日以八十七年度偵字第二八五一號為不起訴處分確定後（第一犯）；復因
    連續施用第一級毒品海洛因及第二級毒品安非他命案件，經臺灣雲林地方法院以
    八十八年度毒聲字第七二一號裁定送觀察、勒戒後，認有繼續施用毒品之傾向，
    經臺灣雲林地方法院以八十八年度毒聲字第八五三號裁定令入戒治處所施以強制
    戒治一年，並由臺灣雲林地方法院檢察署檢察官提起公訴，嗣經臺灣雲林地方法
    院於八十八年十二月二十八日以八十八年度訴字第二九七號判決判處應執行有期
    徒刑一年確定（第二犯），有臺灣嘉義地方法院檢察署刑案資料查註紀錄表、臺
    灣高等法院被告全國前案紀錄表各一份在卷可參。被告於臺灣雲林地方法院檢察
    署檢察官為不起訴處分後，五年內三犯施用毒品罪，本件事證明確，被告犯行堪
    以認定。
二、查海洛因、安非他命分別為毒品危害防制條例所謂之第一級、第二級毒品，觀諸
    該條例第二條第二項第一、二款規定甚明。核被告甲○○上開施用第一級毒品海
    洛因及第二級毒品安非他命之行為，係各犯毒品危害防制條例第十條第一項施用
    第一級毒品罪及同條第二項施用第二級毒品罪。其持有上開第一級毒品海洛因及
    第二級毒品安非他命毒品之行為，為施用行為所吸收，不另論罪。其多次施用第
    一級毒品海洛因及第二級毒品安非他命之犯行，均時間緊接，方法相同，所犯又
    係構成要件相同之罪名，顯均係基於概括之犯意反覆為之，均應依連續犯之規定
    以一罪論，並加重其刑。又其所犯上開二罪，犯意各別，罪名不同，應分論併罰
    之。被告前於八十四年間因犯搶奪罪，經臺灣雲林地方法院於八十五年三月二十
    五日以八十四年度訴字第二○八號判決判處有期徒刑二年六月確定，而於八十七
    年五月二日縮短刑期假釋並交付保護管束；又於八十八年間犯傷害罪，經臺灣雲
    林地方法院於八十八年八月十日以八十八年度易字第六九七號判決判處有期徒刑
    四月確定，並撤銷上開假釋，執行殘刑一年二月十二日；復於八十八年間違反毒
    品危害防制條例案件，經臺灣雲林地方法院於八十八年十二月二十八日以八十八
    年度訴字第二九七號判決分別就施用第一級毒品及第二級毒品判處有期徒刑十月
    及五月，並定應執行有期徒刑一年確定，與上開傷害罪所處有期徒刑四月，定應
    執行有期徒刑一年三月，於九十一年五月二十一日縮短刑期執行完畢，有臺灣嘉
    義地方法院檢察署刑案資料查註紀錄表、臺灣高等法院被告全國前案紀錄表各一
    份附卷可按，其於有期徒刑執行完畢五年以內再犯本件有期徒刑以上之罪，為累
    犯，應依刑法第四十七條規定，遞加重其刑。爰審酌被告前已有施用毒品之紀錄
    ，並經二次觀察、勒戒及一次強制戒治，竟又再度施用，顯見其意志不堅，仍未
    戒絕，毫無悔改之意，其施用足以導致精神障礙、性格異常，甚至造成生命危險
    之毒品，戕害一己之身體健康，及其犯罪之動機、目的、手段、犯罪後之態度等
    一切情狀，量處如主文所示之刑，並定其應執行之刑，以資懲儆。
三、扣案之第一級毒品海洛因一包（淨重○、一○公克），係毒品，有上開法務部調
    查局鑑定通知書一紙附卷可證，應依毒品危害防制條例第十八條第一項前段規定
    ，不問屬於犯人與否，沒收銷燬之；前開毒品外包裝一個（重○、二二公克），
    係被告所有且供本件施用毒品犯行所用之物，業據其供陳在卷（見本院卷第三七
    頁九十二年四月十四日審判筆錄），應依刑法第三十八條第一項第二款規定併予
    沒收之。
據上論斷，應依刑事訴訟法第二百九十九條第一項前段，毒品危害防制條例第十條第
一項、第二項、第十八條第一項前段，刑法第十一條前段、第五十六條、第四十七條
、第五十一條第五款、第三十八條第一項第二款，判決如主文。
本案經檢察官黃正雄到庭執行職務。
中      華      民      國    九十二    年      四      月    二十四    日
                                臺灣嘉義地方法院刑事第一庭
                                    法  官  黃  仁  勇
右正本證明與原本無異。
如不服本判決，應於判決送達後十日內向本院提出上訴狀(應附繕本 )。
中      華      民      國    九十二    年      四      月    二十四    日
                                    書記官  呂  權  芳
附錄本判決論罪科刑法條全文：
毒品危害防制條例第十條：
施用第一級毒品者，處六月以上五年以下有期徒刑。
施用第二級毒品者，處三年以下有期徒刑。


司法院資訊處製作；財團法人民間司法改革基金會備份。
